

#### **CUALIFICACIONES**

C#
Html y Css (Certificado CodeCamp)
JavaScript
Php

Sql server

### **CUALIDADES**

Trabajo en equipo Espíritu de Adaptación Motivación Autonomía Concentración

Respeto

#### CERTIFICACIONES

Masterclass de NFT (Udemy). Html y Css (FreeCodeCamp) Alert (Google)

#### **IDIOMAS**

- Inglés B1 (sin certificación).
- Español: Nativo.

#### CONTACTO

221 142 1023

10 poniente 711 colonia centro



# **SERGIO MERINO CORTEZ**

Ing. Tecnologías de la Información y la Comunicación

Especialidad en Gestión y Desarrollo de Software

## **ACERCA DE MÍ**

Tengo una ardua experiencia autodidacta como creador de páginas web, lo cual me ha generado la confianza para adaptarme a desarrollar sitios web que cumplan con las necesidades del cliente. Mi objetivo profesional es aplicar y desenvolver mi conocimiento con el fin de brindar soluciones robustas, paralelas, distribuidas y/o adaptables a problemas relacionados con el procesamiento de la información.

#### **EXPERIENCIA**

• Freelancer: Desarrollador de videojuegos.

18 de septiembre de 2022 – 15 de noviembre de 2022.

Encargado de desarrollar una inteligencia artificial de un jefe en el motor de Unity.

Jefe inmediato: Ing. Fernando López Muñoz.

Cel. 222 803 2761.

Estadía práctica para Ingeniería.

APR Proyectos y Edificaciones S.A. de C.V.

25 de enero de 2021 - 15 de abril de 2022.

Puesto: Soporte Técnico.

Jefe Inmediato: C.P. Silvia Suárez.

Cel. 222 660 7931.

 Instituto Nacional de Estadística, Geografía e Informática (INEGI).

05 de febrero de 2020 - 30 de abril de 2020. Eventos: Censo de Población y Vivienda 2020.

## **EDUCACIÓN**

Universidad Tecnológica de Puebla.

- Ingeniería TIC: Gestión y Desarrollo de Software. Septiembre 2020 - mayo 2022.
- Técnico Superior Universitario (TSU) TIC.
   Septiembre 2017 mayo 2019.